【裁判字號】    99,訴,1511
【裁判日期】    991221
【裁判案由】    違反槍砲彈藥刀械管制條例
【裁判全文】
臺灣臺北地方法院刑事判決              99年度訴字第1511號
公  訴  人  臺灣臺北地方法院檢察署檢察官
被      告  徐于明
選任辯護人  連兆宗律師
上列被告因違反槍砲彈藥刀械管制條例案件，經檢察官提起公訴
（99年度偵緝字第1747號），本院判決如下：
    主  文
徐于明未經許可，持有可發射子彈具有殺傷力之改造手槍，累犯
，處有期徒刑參年陸月，併科罰金新臺幣伍萬元，罰金部分如易
服勞役，以新臺幣壹仟元折算壹日。扣案之仿BERETTA廠M9型改
造手槍壹支（含彈匣壹個，槍枝管制編號為000000000
0號）及子彈參顆均沒收。
    事  實
一、徐于明前於民國96年間，因施用毒品案件，經臺灣板橋地方
    法院於97年3月31日以97年度簡字第1560號判處有期3月，於
    97年間，再次因施用毒品案件，經臺灣板橋地方法院於97年
    4月2日以97年度簡字第1927號判處有期徒刑4月，上開二案
    件並定應執行有期徒刑6月，於98年3月23日縮短刑期執行完
    畢。
二、緣徐于明之友人莊群德於98年9月15日某時，欲自臺北市前
    往臺北縣新莊市，莊群德雖向其真實姓名年籍均不詳綽號「
    阿龍」之友人借得停放於臺北市青年公園附近停車場車牌號
    碼為6860-LJ號之自用小客車，然因其不諳駕車，徐于明乃
    應莊群德之要求，駕駛上開自用小客車搭載莊群德前往臺北
    縣新莊市，其二人並於當日下午6、7時許，先至臺北縣中和
    市某處與「阿龍」會面，「阿龍」於斯時即告知徐于明上開
    自小客車之副駕駛座下，置有可發射子彈具有殺傷力之仿BE
    RETTA廠M9型之改造手槍（含彈匣1個，槍枝管制編號：0000
    000000號）1支及具有殺傷力之子彈5顆，徐于明明知未經許
    可，不得持有可發射子彈具有殺傷力之改造手槍及具有殺傷
    力之子彈，竟仍基於未經許可持有改造手槍及子彈之犯意，
    自98年9月15日下午6、7時起，未經許可而持有上開改造手
    槍及子彈而繼續駕駛該自用小客車。嗣於同日晚上23時55分
    許，徐于明駕駛上開自用小客車行經臺北縣三重市○○路○
    段40巷口時，因行跡可疑遭警盤查，為警當場在上開自小客
    車之副駕駛座查獲仿BERETTA廠M9型之改造手槍1支（含彈匣
    1 個）及子彈5顆，因而查獲上情。
二、案經臺北縣政府警察局三重分局報告臺灣板橋地方法院檢察
    署檢察官陳請臺灣高等法院檢察署檢察長核轉臺灣臺北地方
    法院檢察署檢察官偵查起訴。
    理  由
一、證據能力部分：
    被告以外之人於審判外之言詞或書面陳述，除法律有規定者
    外，不得作為證據，刑事訴訟法第159條第1項固有明文；惟
    被告以外之人於審判外之陳述，雖不符同法第159條之1至之
    4規定，而經當事人於審判程序同意作為證據，法院審酌該
    言詞陳述或書面陳述作成時之情況，認為適當者，亦得為證
    據。又當事人、代理人或辯護人於法院調查證據時，知有第
    159條第1項不得為證據之情形，而未於言詞辯論終結前聲明
    異議者，視為有前項之同意，同法第159條之5亦定有明文。
    本案公訴人、被告徐于明及其辯護人於本院準備程序及審判
    程序中對於本院所引用之供述及非供述證據之證據能力均表
    示沒有意見，且迄於言詞辯論終結前未聲明異議，經審酌本
    院所引用之供述及非供述證據資料作成時之情況，核無違法
    取證或其他瑕疵，認為以之作為證據為適當，均得做為證據
    。
二、訊之被告徐于明對於上開犯罪事實，於警詢、偵查及本院審
    理時均坦承不諱，此外復有仿BERETTA廠M9型改造手槍（含
    彈匣1個，槍枝管制編號0000000000）1支及子彈5顆扣案可
    資佐證，是被告自白與事實相符，應值採信。而扣案之手槍
    1支及子彈5顆，經送鑑結果，扣案之手槍1支，認係改造手
    槍，由仿BERETTA廠M9型半自動手槍製造之槍枝，換裝土造
    金屬槍管而成，擊發功能正常，可供擊發適用子彈使用，認
    具殺傷力，而扣案之子彈5顆，其中1顆認係非制式子彈，由
    金屬彈殼組合直徑6.8mm金屬彈頭而成，經試射，可擊發，
    認具殺傷力，其餘4顆，則認均非制式子彈，由金屬彈殼組
    合直徑8.9±0.5mm金屬彈頭而成，經採樣1顆試射，可擊發
    ，認具殺傷力等情，亦有內政部警政署刑事警察局刑鑑字第
    0980131315號鑑驗書1份在卷足憑。綜上所述，本件事證明
    確，被告犯行洵堪認定，應依法論科。
三、按扣案之具有殺傷力之仿BERETTA廠M9型改造手槍及子彈，
    分別屬槍砲彈藥刀械管制條例第4條第1項第1款、第2款所稱
    之槍砲、彈藥，依據同條例第5條規定，均非經主管機關許
    可不得持有。是核被告未經主管機關許可，持有可發射子彈
    具有殺傷力之改造手槍及改造子彈之行為，係犯槍砲彈藥刀
    械管制條例第8條第4項之未經許可持有改造手槍罪及第12條
    第4項之未經許可持有子彈罪。被告以一持有行為，同時持
    有具有殺傷力之改造手槍及子彈，係屬一行為而同時觸犯槍
    砲彈藥刀械管制條例第8條第4項及第12條第4項之2罪，為想
    像競合犯，依刑法第55條之規定，從一重論以槍砲彈藥刀械
    管制條例第8條第4項之持有改造手槍罪。另被告前於96年間
    ，因施用毒品案件，經臺灣板橋地方法院於97年3月31日以
    97 年度簡字第156 0號判處有期3月，於97年間，再次因施
    用毒品案件，經臺灣板橋地方法院於97年4月2日以97年度簡
    字第1927號判處有期徒刑4月，上開二案件並定應執行有期
    徒刑6 月，於98年3月23日縮短刑期執行完畢等情，有臺灣
    高等法院被告前案紀錄表1份在卷足憑，是被告於有期徒刑
    執行完畢後，5年內再犯本件有期徒刑以上之罪，為累犯，
    應依刑法第47條第1項之規定加重其刑。爰審酌被告持有槍
    枝及子彈，對於社會大眾治安影響程度甚鉅，然被告持有槍
    枝、子彈之時間非常，經警查獲之後，坦承犯行，尚稱有悔
    意，並衡被告之犯罪動機、目的及手段等一切情狀，量處如
    主文所示之刑，且就罰金刑部分，諭知易服勞役之折算標準
    。
四、至扣案之仿BERETTA廠M9型改造手槍1支（含彈匣1個，槍枝
    管制編號0000000000），具有殺傷力已如前述，為違禁物，
    應依刑法第38條第1項第1款宣告沒收之，另扣案之子彈5顆
    ，除其中2顆已因鑑定所需試射擊發，而不具殺傷力，已非
    違禁物，無從宣告沒收外，餘子彈3顆，具殺傷力，亦已如
    前述，自亦應依刑法第38條第1項第1款規定，宣告沒收之。
    至警方雖於被告所駕前開自小客車中另起出改造COLT手槍1
    支（含彈匣1個）、金屬彈殼12個及底火片40片等物，然該
    改造COLT手槍1支（含彈匣1個）經送鑑結果，要無殺傷力，
    此有內政部警政署刑事警察局鑑驗書1份在卷足憑，而金屬
    彈殼及底火片亦均非屬違禁物，且亦與被告所犯前揭犯行均
    無涉，是爰不另為沒收之諭知，併此敘明之。
據上論斷，依刑事訴訟法第299條第1項前段，槍砲彈藥刀械管制
條例第8條第4項、第12條第4項，刑法第11條、第55條前段、第
第47條第1項、42條第3項、第38條第1項第1款，判決如主文。
本案經檢察官劉俊良到庭執行職務。
中    華    民    國    99    年    12    月    21    日
       刑事第二十庭  審判長法  官  郭惠玲
                           法  官  呂政燁
                           法  官  柯姿佐
以上正本證明與原本無異。
如不服本判決應於收受送達後10日內向本院提出上訴書狀，並應
敘述具體理由；其未敘述上訴理由者，應於上訴期間屆滿後20日
內向本院補提理由書（均須按他造當事人之人數附繕本）「切勿
逕送上級法院」。
                           書記官  劉穗筠
中    華    民    國    99    年    12    月    21    日
附錄本案論罪科刑法條全文
槍砲彈藥刀械管制條例第8條
未經許可，製造、販賣或運輸鋼筆槍、瓦斯槍、麻醉槍、獵槍、
空氣槍或第 4 條第 1 項第 1 款所定其他可發射金屬或子彈具
有殺傷力之各式槍砲者，處無期徒刑或 5 年以上有期徒刑，併
科新臺幣 1 千萬元以下罰金。
未經許可，轉讓、出租或出借前項所列槍枝者，處 5 年以上有
期徒刑，併科新臺幣 1 千萬元以下罰金。
意圖供自己或他人犯罪之用，而犯前二項之罪者，處無期徒刑或
 7 年以上有期徒刑，併科新臺幣 1 千萬元以下罰金。
未經許可，持有、寄藏或意圖販賣而陳列第 1 項所列槍枝者，
處 3 年以上10 年以下有期徒刑，併科新臺幣 700 萬元以下罰
金。
第 1 項至第 3 項之未遂犯罰之。
槍砲彈藥刀械管制條例第12條
未經許可，製造、販賣或運輸子彈者，處 1 年以上 7 年以下有
期徒刑，併科新台幣 500 萬元以下罰金。
未經許可，轉讓、出租或出借子彈者，處 6 月以上 5 年以下有
期徒刑，併科新台幣 300 萬元以下罰金。
意圖供自己或他人犯罪之用，而犯前二項之罪者，處 3 年以上
10 年以下有期徒刑，併科新台幣 700 萬元以下罰金。
未經許可，持有、寄藏或意圖販賣而陳列子彈者，處 5 年以下
有期徒刑，併科新台幣 300 萬元以下罰金。
第 1 項至第 3 項之未遂犯罰之。

司法院資訊處製作；財團法人民間司法改革基金會備份。
